【裁判字號】    90,上訴,55
【裁判日期】    900614
【裁判案由】    毒品危害防制條例
【裁判全文】
臺灣高等法院臺南分院刑事判決                  九十年度上訴字第五五號  慎股
      上  訴  人
      即  被  告  乙  ○  ○
      指定辯護人  本院公設辯護人  甲  ○  ○
右上訴人因違反毒品危害防制條例案件，不服臺灣嘉義地方法院八十九年度訴字第五
三四號，中華民國八十九年十一月二十九日第一審判決（起訴案號：臺灣嘉義地方法
院檢察署八十九年度偵字第四九○○號），提起上訴，本院判決如左：
      主      文
原判決撤銷。
乙○○連續販賣第二級毒品，處有期徒刑壹拾年。
扣案之第二級毒品安非他命貳小包（分別淨重貳點零陸公克、零點零玖公克），均沒
收銷燬之。扣案包裝安非他命之夾鏈袋壹個、錫箔紙壹張及行動電話手機（含晶片壹
枚）壹支，均沒收。因販賣第二級毒品所得之新臺幣伍仟元沒收，如一部或全部不能
沒收時，以其財產抵償之。
      事      實
一、乙○○曾有多次竊盜、偽造文書、傷害、違反麻醉藥品管理條例案件前科，因於
    八十三年間違反麻醉藥品管理條例案件，經本院判處有期徒刑九月確定，復於八
    十四年間又因違反麻醉藥品管理條例案件，再經本院判處有期徒刑五年六月，並
    因違反藥事法案件，經臺灣嘉義地方法院判處有期徒刑八月確定，更定應執行刑
    六年八月，於入監服刑後，經假釋出獄後又撤銷假釋，現正執行上開殘刑中。仍
    不知悔改，又基於概括犯意，意圖營利，連續於附表所示之時、地，將表列之數
    量之第二級毒品安非他命，以表列之價格販賣給周佩蓉、陳啟鴻及鐘福中等人施
    用，嗣周佩蓉、陳啟鴻經警查獲後，乃供出毒品來源，遂由警授意陳啟鴻以乙○
    ○之行動電話門號0000000000號連絡購買安非他命事宜，並約定時、
    地交易，經警於現場佈置埋伏，嗣乙○○依約於八十九年八月十四日十八時許，
    駕駛車牌號碼ＳＦ─５２２０號藍色箱型車到達嘉義縣大林鎮三村里橋仔頭往台
    一線產業道路旁之約定地點，即為警方車輛夾住，動彈不得，乙○○隨即將其意
    圖販賣而販入包裝在香菸盒內之安非他命往溝渠丟棄，經警扣案後發現內有二包
    安非他命（分別淨重二‧○六公克、○‧○九公克），及查扣錫箔紙乙張、行動
    電話手機乙支（含晶片乙枚）而查獲。
二、案經嘉義縣警察局移送臺灣嘉義地方法院檢察署檢察官偵查起訴。
      理      由
一、訊據上訴人即被告乙○○矢口否認有右揭販賣第二級毒品安非他命犯行，辯稱：
    伊未販賣安非他命給周佩蓉、陳啟鴻、鐘福中，是他們賣伊的。丟到排水溝的安
    非他命是伊自己在吸用，剛從斗南買回來，之前至八月初八、九日止，都是向陳
    啟鴻買的。因為被警查獲，帶警前往查緝來源時，剛好鐘福中在場被查獲身上有
    安非他命，所以鐘福中才攀咬伊販賣云云。經查：
    (一)右揭如何販賣第二級毒品安非他命之犯罪事實，業據證人周佩蓉、陳啟鴻於警
      訊中指證明確，且證人鐘福中亦於警訊、偵查中及原審初訊時指證綦詳，而被
      告確因警方授意證人陳啟鴻以被告之行動電話號碼0000000000號連
      絡購買安非他命事宜，並約定時、地交易後，始遭警在約定地點埋伏而緝獲等
      情，亦經證人陳啟鴻於警訊中證述綦詳，並經證人即緝獲被告之警員王聰典於
      偵查中證述屬實，並有被告帶至現場欲交易之意圖販賣而販入之安非他命二包
      （分別淨重二‧○六公克、○‧○九公克），及查扣錫箔紙乙張、行動電話手
      機乙支（含晶片乙枚）等在卷可資佐證，且該二包安非他命，經送請法務部調
      查局鑑定結果，確屬安非他命無訛，分別淨重二‧○六公克、○‧○九公克，
      亦有該局九十年五月四日（九十）陸（一）字第九○○二四六一五號函附卷可
      稽。再證人周佩蓉、陳啟鴻、鐘福中等人確均有施用安非他命之習性，此由渠
      等之尿液檢驗結果均呈安非他命陽性反應可證，亦有嘉義縣衛生局煙毒尿液檢
      驗單附卷可稽，顯示上開證人之指認，可堪採信。
    (二)至證人鐘福中於原審與被告對質時，改稱：「沒有向被告購買，當初會講被告
      販賣是因報復的心理才說的」乙節（見原審卷第八十頁），因與證人鍾福中於
      警訊、偵查中及原審初訊時指證情節不符，且證人鍾福中於原審初訊時已明確
      供稱「與被告沒有仇恨，我（於警訊中）沒有隨便指認」（見原審卷第七十四
      頁），於與被告當庭對質中亦供稱「對警局中我所言（按即指認被告販賣安非
      他命），我沒有意見」、「偵查中所言（也）沒有意見」（見原審卷第八十頁
      ），顯示被告上開所謂「沒有向被告購買，當初會講被告販賣是因報復的心理
      才說的」乙節，應係其與被告共同借提時，利用機會於囚車上或拘留室事先串
      證，而附合被告辯解曲為迴護之詞，不足採信。
    (三)又查被告既不承認其有前開非法販賣安非他命之事實，本院自無從查得其販入
      上開安非他命之真正價格及其是否因非法販賣該包安非他命予前揭證人而獲得
      具體利潤之金額，然查安非他命物稀價昂，取得不易，且為政府嚴予查緝之違
      禁物，而非法販賣安非他命之刑責甚重，凡非法販賣安非他命者苟無利潤可圖
      ，衡情應無甘冒被查緝法辦重刑之危險而無端平價供應他人，況被告與證人周
      佩蓉、陳啟鴻、鐘福中間，無何特殊交情，自不可能無償或平價供應證人周佩
      蓉、陳啟鴻、鐘福中等人施用，從而，堪認本件被告販入安非他命之價格必較
      販出之價格為低、或價格一樣而以減少數量方式，從中賺取差額利潤圖利之事
      實，此應屬合於論理法則且不違背社會通常經驗之理性判斷，絕非憑空所作之
      臆測。
    (四)另被告亦有施用安非他命之習性，固經其供明在卷，然因被告之所以於八十九
      年八月十四日十八時許被警方緝獲，係因證人陳啟鴻經警查獲後，供出毒品來
      源，遂由警授意陳啟鴻以被告之行動電話門號0000000000號連絡購
      買安非他命事宜，並約定交易時地，經警於現場佈置埋伏，嗣被告果真依約攜
      帶扣案之二包安非他命到達約定現場，隨即為警方逮捕，顯足認被告除有施用
      安非他命習性外，亦有販賣之意圖及行為，再參酌從其攜帶二包安非他命到達
      約定交易地點，及被告之前即已有販賣安非他命之行為等情，可堪認定被告於
      販入安非他命之初，應即有以之販賣圖利，至為明確，是故證人陳啟鴻於打電
      話與被告約定買賣安非他命事宜時，雖係配合警方辦案需要而佯稱欲購買安非
      他命其實無購買之意，但被告於與證人陳啟鴻相約交易時地時則確有販賣之故
      意無疑，因此被告意圖販賣而販入安非他命後，雖於八十九年八月十四日十八
      時許依約到達交易地點，未及賣出，即為警方逮捕，惟該次之販賣行為，應仍
      以販賣第二級毒品既遂罪論，公訴人認僅係犯販賣第二級毒品未遂罪，容有誤
      會，附此敘明。
    (五)至被告於八十三年間違反麻醉藥品管理條例案件，經本院判處有期徒刑九月確
      定，復於八十四年間又因違反麻醉藥品管理條例案件，再經本院判處有期徒刑
      五年六月，並因違反藥事法案件，經臺灣嘉義地方法院判處有期徒刑八月確定
      ，上開三罪經更定應執行刑六年八月，於入監服刑後，經假釋出獄後又撤銷假
      釋，現正執行上開殘刑中，有臺灣嘉義地方法院檢察署刑案資料查註紀錄表在
      卷可按，公訴人認被告違反麻醉藥品管理條例，經法院判處有期徒刑九月確定
      部分，業於八十五年六月四日執行完畢，認構成累犯，亦有誤會，併此敘明。
      綜就上情參酌以觀，足徵被告之否認販賣安非他命及以前開情詞置辯，屬諉責
      推卸之詞，無可採信。本件事證明確，被告之犯行，洵堪認定。
二、核被告所為，係犯毒品危害防制條例第四條第二項販賣第二級毒品之罪。被告先
    後多次販賣犯行，時間緊接，犯罪構成要件相同，顯係基於概括犯意為之，為連
    續犯，依刑法第五十六條規定，以一罪論，惟因被告所犯上開罪名，最高法定刑
    為無期徒刑，依法不得加重外，僅就有期徒刑部分加重其刑。又被告販賣前後之
    持有安非他命低度行為，應為販賣之高度行為所吸收，不另論罪。
三、原審法院認被告罪證明確，予以論罪科刑，固非無見，但原判決：(1)未將扣案之
    安非他命送請相關單位鑑定成分、重量明確，即率予認定，(2)被告被查獲時之該
    次販賣行為，應屬販賣安非他命既遂罪論處，有如上述，原判決竟認係犯意圖販
    賣而持有第二級毒品罪，(3)另原判決亦未說明被告如何有販賣營利意圖之理由，
    均有未洽，被告上訴意旨否認犯罪，指摘原判決不當，雖無理由，但原判決既有
    可議，自屬無可維持，應由本院之撤銷改判。爰審酌被告之素行、犯罪之動機、
    手段、所生之危害及犯罪後之態度等一切情狀，量處有期徒刑十年，以示儆懲。
    又扣案之安非他命二包（分別淨重二‧○六公克、○‧○九公克），為違禁物，
    應依法宣告沒收銷燬之。供包裝上開安非他命用之夾鏈袋一個、錫箔紙一張及行
    動電話手機（含晶片一枚）一支，為被告所有，供販賣安非他命包裝或連絡之用
    ，併依法宣告沒收之。又被告販賣第二級毒品所得五千元，係其因犯罪所得之財
    物，亦應併宣告沒收之，如全部或一部不能沒收時，以其財產抵償之。
據上論結，應依刑事訴訟法第三百六十九條第一項前段、第三百六十四條、第二百九
十九條第一項前段，毒品危害防制條例第四條第二項、第十八條第一項前段、第十九
條第一項，刑法第十一條前段、第五十六條、第三十八條第一項第二款，判決如主文
。
本案經檢察官劉榮堂到庭執行職務。
中      華      民      國    九十    年      六      月      十四      日
                                  臺灣高等法院臺南分院刑事第四庭
                                      審判長法官  陳    義    仲
                                            法官  蘇    重    信
                        法官  蔡    崇    義
右正本證明與原本無異。
如不服本判決，應於判決送達後十日內向本院提出上訴狀，其未敘述理由者並應於提
出上訴狀後十日內向本院補提理由狀（應附繕本)。
                                      法院書記官  陳    明    芬
中      華      民      國    九十    年      六      月      十四      日
附錄本案論罪科刑法條全文：
毒品危害防制條例第四條第二項：
製造、運輸、販賣第二級毒品者，處無期徒刑或七年以上有期徒刑，得併科新臺幣七
百萬元以下罰金。
附  表：
┌──┬────────┬────────┬───┬────┬─────┐
│編號│交  易  時  間  │交  易  地  點  │買受人│交易數量│交易價格  │
│    │                │                │      │        │(新台幣)  │
├──┼────────┼────────┼───┼────┼─────┤
│一  │八十九年七月中旬│嘉義縣大林鎮    │周佩蓉│一包    │一千元    │
│    │某日下午二時許  │大林國中前      │      │        │          │
├──┼────────┼────────┼───┼────┼─────┤
│二  │八十九年八月十一│嘉義縣大林鎮    │陳啟鴻│一包    │一千元    │
│    │日晚上十時許    │大林糖廠公園內  │      │        │          │
├──┼────────┼────────┼───┼────┼─────┤
│三  │八十九年八月十二│嘉義縣大林鎮    │周佩蓉│一包    │一千元    │
│    │日下午五時三十分│大林國中前      │      │        │          │
│    │許              │                │      │        │          │
├──┼────────┼────────┼───┼────┼─────┤
│四  │八十九年八月十四│雲林縣斗南鎮尚義│鐘福中│一包    │二千元    │
│    │日上午九時許    │村鐘福中住處    │      │        │          │
└──┴────────┴────────┴───┴────┴─────┘


司法院資訊處製作；財團法人民間司法改革基金會備份。
